【裁判字號】    92,交聲,562
【裁判日期】    921120
【裁判案由】    聲明異議
【裁判全文】
臺灣臺南地方法院交通事件裁定                    九十二年度交聲字第五六二號
    移送機關  交通部公路總局嘉義區監理所臺南監理站
    受處分人  甲○○
    即異議人
右列受處分人因違反道路交通管理處罰條例案件，對於交通部公路總局嘉義區監理所
台南監理站民國九十二年九月三十日所為之裁決處分（處分案號：嘉監南字第裁七四
—Ｂ00000000號）聲明異議，本院裁定如左：
    主  文
異議駁回。
    理  由
一、聲明異議意旨如附件聲明異議狀所載。
二、按汽車駕駛人，有使用註銷之駕駛執照駕駛小型車或機器腳踏車之情形者，處新
    臺幣六千元以上一萬二千元以下罰鍰，並當場禁止其駕駛及扣留其車輛牌照，道
    路交通管理處罰條例第二十一條第一項第六款定有明文。
三、經查：
    （一）本件受處分人即異議人甲○○於民國九十二年七月二十五日下午四時五分
          許，駕駛車牌號碼ＺＨ─八００三號自用小客車，行經高雄市火車站前時
          ，因駕駛人未繫安全帶而違反道路交通管理處罰條例（此部分另行掣單舉
          發），經執勤警員攔停製單舉發，而發現其駕駛執照註銷等情，有高雄市
          政府警察局高市警交字第Ｂ00000000號舉發違反道路交通管理事
          件通知書乙份在卷可參，異議人亦不否認於上開時、地駕車行經該處，經
          警攔停掣單舉發之際，所持有之駕駛執照遭註銷之情。
    （二）本件受處分人即異議人甲○○雖辯稱：不知自己持有之駕照已被註銷，從
          未收受註銷其駕駛執照之裁決書云云。惟查，異議人之駕駛執照，因在高
          速公路超速行駛，罰鍰逾期未繳納，經交通部公路總局嘉義區監理所台南
          監理站，於九十一年十一月三十日逕行註銷駕駛執照乙節，有交通部公路
          局嘉義區監理所台南監理站南監五字第七四－ＺＨ0000000號違反
          道路交通管理事件裁決書及異議人汽車駕駛執照基本資料各乙紙在卷可憑
          ，是異議人於上開時、地駕車之際，所使用之駕駛執照業經監理機關註銷
          一情，應可認定。其次，前開逕行註銷異議人駕駛執照之裁決書（即關於
          異議人在高速公路超速行駛，處罰鍰新臺幣六千元部分），經交通部公路
          總局嘉義區監理所臺南監理站以掛號方式，依異議人於監理機關登記之車
          籍地「臺南市○區○○路一九七巷二六號」送達，並於九十一年十月十七
          日送達，由異議人之母親蓋章收受一節，有交通部公路總局嘉義區監理所
          台南監理站九十二年十月九日嘉監南字第五０八九二００一一九號函及該
          裁決書之回執在卷可稽，裁決書確有合法送達，從而異議人前開所辯，要
          屬卸責之詞，不足採信。
    （三）綜上所述，本件異議人即受處分人甲○○，於右述時、地有使用註銷之駕
          駛執照駕駛小型車之違規事實，既堪認定，則移送機關即交通部公路總局
          嘉義區監理所台南監理站，據此並引用前開道路交通管理處罰條例第二十
          一條第一項第六款規定，裁處異議人罰鍰新臺幣九仟元整，於法尚無不當
          。本件異議經核並無理由，應予以駁回。
四、據上論斷，應依道路交通案件處理辦法第十九條，裁定如主文。
中      華      民      國      九十二      年    十一    月    二十    日
                              臺灣臺南地方法院交通法庭
                                      法  官  洪士傑
右正本證明與原本無異。
如不服本裁定應於送達後五日內向本院提出抗告狀。
                                      書記官  陳金堂
中      華      民      國      九十二      年    十一    月    二十    日


司法院資訊處製作；財團法人民間司法改革基金會備份。
